Inventaris van het archief van de NV Handelsvennootschap voorheen Maintz & Co. te Amsterdam, 1874-1970
Nationaal Archief, Den Haag
- N.V. Thee-onderneming "Patoeahwattee"., 9
  - Statuten en liquidatiestukken., 9.1
    - Statuten der N.V. Thee-onderneming "Patoeahwattee"., Gewijzigde statuten der N.V. Thee-onderneming "Patoeahwattee".; 21 april 1910; 17 november 1916; 840
    - Liquidatiestukken der N.V. Thee-onderneming "Patoeahwattee"., 1924 t/m 1926; 841
  - Notulen., 9.2
    - Notulen van de vergaderingen van de Raad van Commissarissen van N.V. Thee-onderneming "Patoeahwattee"., 19-03 1910 t/m 28-10-1916; 842
  - Afsluitingsdocumenten., 9.3
    - Afsluitingsdocumenten van de N.V. Thee-onderneming "Patoeahwattee"., 1910 t/m 1914; 843
    - Financiële overzichten., 844-848
      - 1911 t/m 1912, 844
      - 1915 t/m 1916, 845
      - 1915 t/m 1919, 846
      - 1922, 847
      - 1923, 848
  - Duplicaten van afsluiting van de N.V. Thee-onderneming "Patoeahwattee" en liquidatie., 1924; 849
- N.V. Teakhout Import Maatschappij., 10
  - Notulen van de vergadering van de Raad van Commissarissen van de N.V. Teakhout Import Mij., 23 oktober 1929; 850
  - Notulen van de buitengewone algemene vergadering van aandeelhouders van de N.V. Teakhout Import Mij. Notulenboek I., 23-10-1929 t/m 01-10-1930; 851
- N.V. Nederlandsche Turfgasgenerator Maatschappij., 11
  - Oprichtingsstukken, contracten en patenten., 11.1
    - Ontwerp-octrooi aanvragen voor de Dubbelboer turfgasgenerator en correspondentie hierover., 1941; 852
    - Diverse akten van oprichting, statuten en contracten van de N.V. N T M., 853
    - 9.1 Handtekening-formulieren., 9.2 Oprichtingsacte.; 9.3 Oliehandel v. Dijserinck & Zn., dealer-overeenkomst.; 9.4 Groningsche Rijwiel Fabriek A. Fongers N.V., dealer-overeenkomst.; 9.5 Louwman & Parqui, dealer-overeenkomst.; 9.6 Diverse advertentie-contracten.; 9.7 Brandverzekering goederen.; 9.8 Arbeidsovereenkomsten.; 9.9 AUTO (Aanmelding E.V.D.) (Aanvraag turf) enz.; 9.10 Bedrijfsleven (Organisatie van het,.; 9.11 Autoverzekeringen.; 9.12 Octrooiraad Den Haag.; 854
  - Jaarverslagen., 11.2
    - Jaarverslagen van de N.V. N.T.M., 1941 t/m 1944; 855
  - Notulen., 11.3
    - Diverse verslagen van besprekingen., Research verslag van de Dubbelboer turfgasgenerator.; Diverse formulieren en contracten.; Correspondentie met J.C. Lodder.; 1941; 856
    - Notulen en agenda's van vergaderingen van de N.V. N.T.M., 1941 t/m 1942; 857
    - Notulen van de vergaderingen van houders van preferente aandelen., 1941 t/m 1945; 858
    - Notulen van de vergaderingen van de Raad van Commissarissen., 1941 t/m 1945; 859
  - Afsluitingsdocumenten, financiële overzichten en liquidatiestukken., 11.4
    - Jaarbalansen van de N.V. N.T.M., 1941 t/m 1944; 860
    - Afsluitingsdocumenten., 1941; 861
    - Afsluitingsdocumenten., 1942; 862
    - Financiële overzichten., 1941 t/m 1944; 863
    - Afsluitingsdocumenten en liquidatiestukken., 1943 t/m 1945; 864
    - Stukken inzake kostprijsberekening van de turfgasgenerators volgens het systeem Dubbelboer., 865
  - Opdrachten, orderboeken en handleidingen., 11.5
    - Orderboek van de N.V. N.T.M., met lijsten van vergunningen., 866
    - Handleiding voor de verzorging van Imbert gasinstallaties., 867
    - Beschrijving en voorschriften aangaande werking, bediening en montage van de NT.G. Turfgasgenerator-installatie., 868
    - Brochure van de N.V. N.T.M. over die turfgasgenerator volgens het verbeterd systeem Dubbelboer., 869
  - Rapporten., 11.6
    - Rapporten inzake proefnemingen e.d. met turfgasgeneratoren., 1941; 870
  - Correspondentie., 11.7
    - Correspondentie van de N.V. N.T.M., 1940; 871
    - Brieven, met bijlagen, van C. Stahl jr. aan Ir. J.C. Kindermann., 1941; 872
  - Diverse stukken van de N.V. N.T.M., 11.8
    - Organisatie van het departement van Landbouw en Visscherij., Metaalbeschikking 1939 nr. 1 van het Ministerie van Economische Zaken.; Toepassingsverbod van non-ferro-metalen in de machinebouw 1941 nr. 5 van het departement voor Handel, Nijverheid en Scheepsvaart.; Rijksbureau voor ijzer en staal; uitvoering der distributiwet 1939, nr 310.; 13 juni 1941; 3 october 1939; 9 september 1941; 24 juni 1941; 873
      bijlage van het weekblad "Economische Voorlichting" nr. 24
      overdruk uit de Nederlandsche Staatscourant nr. 193
      overdruk uit de Nederlandsche Staatscourant no. 175
    - Exemplaar van het blad "Autokampioen" met een artikel over gasgeneratoren., 15 Maart 1941; 874
      35e jaargang, aflevering 11
    - Verordeningenblad voor de bezette Nederlandsche gebieden., 1940; 875
    - Verordeningenblad voor de bezette Nederlandsche gebieden., 1941; 876
    - Verordeningenblad voor de bezette Nederlandsche gebieden., 1942; 877
    - Verordeningenblad voor de bezette Nederlandsche gebieden., 1943; 878
      Zie ook nummer 982
- Ondernemers bond voor Indonesië., 12
  - Circulaires van de O.B.I. aan de leden., 879-890
    - jan. t/m dec. 1948, 879
    - jan. t/m juni 1949, 880
    - juli t/m dec. 1949, 881
    - jan. t/m juni 1950, 882
    - juli t/m dec. 1950, 883
    - jan. t/m juni 1951, 884
    - juli t/m dec. 1951, 885
    - jan. t/m juni 1952, 886
    - juli t.m dec. 1952, 887
    - jan. t/m juni 1953, 888
    - juli t/m dec. 1953, 889
    - jan. t/m dec. 1954, 890
  - Verslagen 3 en 4 aan de leden., 1955; 891
  - Circulaires van de O.B.I. aan de leden., Circulaires aan de deelnemers van de stichting Centraal Sociaal Werkgeversoverleg in Indonesië.; 1955; 892
  - Circulaires van de O.B.I. aan de leden., Circulaires aan de deelnemers van de stichting Centraal Sociaal Werkgeversoverleg in Indonesië.; 1956; 893
- Ondernemersraad voor Nederlandsch Indië., 13
  - Correspondentie., 13.1
    - Correspondentie van Ir. M. Zwaaap., 1955; 894
      handelende voor N.V. A.N.I.E.M. en andere electriciteitsbedrijven van O.V.I.
    - Correspondentie van Ir. M. Zwaap met O.V.I., 1959; 895
    - Correspondentie van Ir. M. Zwaap met O.V.I., 1961; 896
    - Correspondentie van Ir. M. Zwaap met O.V.I., 1964; 897
    - Correspondentie van Ir. M. Zwaap met O.V.I. en met P. Cellarius., 1966; 898
  - Circulaires., 13.2
    - Circulaires van de O.V.I. aan de leden., 899-912
      - 1947 t/m 1948, 899
      - 1949, 900
      - jan. t/m juni 1950, 901
      - juli t/m dec. 1950, 902
      - 1951, 903
      - 1952, 904
      - 1953, 905
      - 1954, 906
      - 1955, 907
      - 1956, 908
      - 1957, 909
      - jan. t/m juni 1958, 910
      - juli t/m dec. 1958, 911
      - 1959, 912
    - Circulaires van de O.V.I. aan de leden van het algemeen bestuur van O.V.I., 1955 t/m 1958; 913
    - Circulaires van O.V.I. aan de leden., Circulaires van O.V.I. aan de leden van het algemeen bestuur.; Documentatie berichten.; 1959; 914
      met register
    - Circulaires van O.V.I. aan de leden., Circulaires van O.V.I. aan de leden van het algemeen bestuur.; Documentatie berichten.; Stukken van de studiecommissie inzake schadeclaim van Indonesië.; 1961; 915
    - Circulaires van de O.V.I. aan de leden., Circulaires aan de leden van het algemeen bestuur.; Circulaires aan de leden van het dagelijks bestuur.; Circulaires met documentatie-gegevens.; 1964; 916
    - Circulaires van de O.V.I. aan de leden., Circulaires aan de leden van het algemeen bestuur.; Circulaires aan de leden van het dagelijks bestuur.; Circulaires met documentatie-gegevens.; Circulaires aan de groepsvertegenwoordigers.; 1966; 917
- Lembaga Alat-Alat Pembajaran Luar Negeri., 14
  - Circulaires van L.A.A.P.L.N. (Deviezeninstituut in Indonesië)., 918-920
    - 1956, 918
    - 1957, 919
    - 1958, 920
- Fotomateriaal, negatieven, dia's en geluidsbanden., 15
  - Fotomateriaal enz. van Maintz & Co. en dochterondernemingen., 15.1
    - Register van de fotoalbums 2 t/m 34, van Maintz & Co. en dochterondernemingen., 921
    - Fotoalbum van Maintz & Co. en dochterondernemingen., 922-954
      - nr. 2., 922
      - nr. 3., 923
      - nr. 4., 924
      - nr. 5., 925
      - nr. 6., 926
      - nr. 7., 927
      - nr. 8., 928
      - nr. 9., 929
      - nr. 10., 930
      - nr. 11., 931
      - nr. 12., 932
      - nr. 13., 933
      - nr. 14., 934
      - nr. 15., 935
      - nr. 16., 936
      - nr. 17., 937
      - nr. 18., 938
      - nr. 19., 939
      - nr. 20., 940
      - nr. 21., 941
      - nr. 22., 942
      - nr. 23., 943
      - nr. 24., 944
      - nr. 25., 945
      - nr. 26., 946
      - nr. 27., 947
      - nr. 28., 948
      - nr. 29., 949
      - nr. 30., 950
      - nr. 31., 951
      - nr. 32., 952
      - nr. 33., 953
      - nr. 34., 954
    - Fotoalbum met foto's van het kantoor van Maintz & Co., Embang Trengguli 19 - 21, Soerabaia., april 1957; 955
      Niet raadpleegbaar
    - Snippers van luchtfoto's., Foto's van de centrale te Mendalan.; Foto's van Buraida, door Sparnaay gemaakt.; Foto's van een nieuw gebouw van N.V. G.E.B.E.O.; Foto's van Zerka.; Foto's van Goemans in Columbia.; Foto's van machinerie in montage van de centrale te Pisco.; Foto van stuw, uit de serie van Goemans.; Foto's van Mendalen, Singguruh, Embong Doengoe en van de waterkrachtwerken "Djelok" en "Ketenger".; ca. 1960; juli 1959; 956
    - Foto's van personeel van Indische bedrijven en foto's van Indische bedrijven., Foto's t.g.v. het jubileum van N.V. A.N.I.E.M.; Foto van een maquette van de centrale Gemampir.; Foto's van turbines.; oa. 1922 t/m 1927; 957
    - Fotoalbum van de openstelling van het gouvernements radiostation op de Malabar., 5 en 6 mei 1923; 958
    - Fotoalbum van de cultuurmaatschappijen., 1926 t/m 1930; 959
      Sindrangrasa
      Negasa Bakoe
      Patoeahwattee
      Tandjongdjassi
      Sumatra
    - Foto van de werkkamer van de vertegenwoordiger te Soerabaia., Foto van een bedrijfsgebouw met opslagtanks.; Omlijste foto van het vaandel van de sportvereniging A.N.I.E.M. te Soerabaia.; 1929; 1 januari 1924; 960
      op houten bord
    - Fotoalbum, ter herinnering van Soembermandjing Toeren., 1926 t/m 1931; 961
    - Fotoalbum van een niet te identificeren gebouw., 962
    - Foto's van de voltooiing van een nieuw gebouw., 963
    - Fotoalbum van Bali., 964
      algemeen
    - Foto's van gebouwen en wagenpark van de firma Nijnssen & Co. N.V. te Amsterdam., 1968; 965
      vertegenwoordigers van General Electric
    - Dubbelen van foto's uit de diverse albums van Maintz & Co. en dochtermaatschappijen., 966
  - Fotomateriaal enz. van N.V. A.N.I.E.M., 15.2
    - Gedenkboek, met foto's en een kort historisch overzicht, ter gelegenheid van het 10-jarig bestaan van N.V. A.N.I.E.M. (1909 - 1919)., 25 mei 1919; 967
    - Fotoalbum van de bouw van de electriciteitcentrale van N.V. A.N.I.E.M. te Soerabaia., 1910 t/m 1911; 968
    - Foto's van de Toentangwerken; stuw, grindsluis, inlaatwerken, het uitkappen van de taluds van het kanaaltracé; inkapping van zware steenlagen in het toevoerkanaal., Foto's van: jodium etablissement te Karang Asen; bouw kantoorgebouw N.V. A.N.I.E.M. (dec. 1911); agregaat in de centrale te Malang; centrale te Toentang.; november 1911; 969
    - Gedenkboekje bij het tienjarig bestaan der Sport Vereniging ANIEM (S.V. ANIEM van 1 jan. 1924 t/m 1 jan 1934., 969A
    - Boekje met foto's en beschrijving van verlichtingsarm[a]turen, zowel electrisch als op petroleum., december 1939; 970
    - Foto's van de onthulling van de gedenksteen van N.V. A.N.I.E.M., 1940 t/m 1945; 971
    - Fotoalbum, met Engelstalige introductie en verklaringen, van N.V. A.N.I.E.M., 8 september 1960; 972
    - Fotoboek van N.V. A.N.I.E.M. met inleidende tekst en verklaring in het Engels., Foto's van electrische centrales, stuwdammen enz.; 973
    - Fotoboek van N.V. A.N.I.E.M. met inleidende tekst en verklaring in het Engels., Foto's van centrales en gebouwen.; 974
  - Fotomateriaal enz. van N.V. G.E.B.E.O., 15.3
    - Fotoboek met verklarende tekst, uitgegeven ter gelegenheid van het 10-jarig bestaan van N.V. G.E.B.E.O., december 1929; 975
    - Fotoalbum van diverse kantoorgebouwen van N.V. G.E.B.E.O. en van het theecongres te Bandoeng., 1924; 976
  - Fotomateriaal van diverse electriciteitsbedrijven en installaties., 15.4
    - Foto's van de bouw van de centrale te Malang., 1910 t/m 1911; 977
    - Grote foto (5 x 80 cm) van de centrale te Mendalan., 6 juni 1933; 978
    - Grote foto's van een electriciteitcentrale met stuwdam, mogelijk aan de Kali Toentang., 979
  - Fotomateriaal enz. van N.V. Theeonderneming "Patoeahwattee"., 15.5
    - Fotoboek van N.V. Theeonderneming "Patoeahwattee"., 1614 t/m 1923; 980
    - Fotoalbum van "Patoeahwattee" thee- en kinaland., 1924; 981
  - Fotomateriaal enz. van N.V. N.T.M., 15.6
    - Foto's van diverse voertuigen, uitgerust met een gasgenerator., ca 1942; 982
  - Dia's lantaarnplaatjes en geluidsbanden., 15.7
    - Dia's van het Midden Oosten (in kleur): Jordanië, Zarka, Buraida, Riyadh en Amman., 983
    - Dia's van Worthington Ica. Dia's van kantoorgebouw in Embang Trengguli, Soerabaia., Dia's van beschadige zuigers van de Supe-machine (in Peru gemaakt).; Technische dia's van electriciteitsbedrijven in Peru.; 1961; 1956 t/m 1957; 984
    - Geluidsband met rede bij de ingebruikstelling van Embang Trengguli in Soerabaia. (opnamesnelheid 3 3/4 inch per min)., 985
    - Lantaarnplaatjes (8 x 8 cm) van diverse centrales en andere electrische installaties van N.V. A.N.I.E.M. in Indonesië., 986
  - Negatieven en cliche's., 15.8
    - Cliché's van foto's van:, 987
      machinezaal van waterkrachtcentrale Djelok
      30 kV kastenbatterij o.s. Djokja
      pompstation Gambarsani
      waterkrachtcentrale Djelok
      lengte profiel waterkrachtwerk Mendalan - Sinam
      verzorgingsgebied Oost-Java
      hoofdkantoor Embang Woengoe, Soerabaia
      bezinkbekken bij watervang Ketenger
      machinezaal Mendalan
      machinezaal Sirnan
      waterkrachtcentrale Ketenger
      machinezaal Ketenger
    - Glasnegatieven van foto's, waarvan de positieven in het archief voorkomen., 988
    - Glasnegatieven van foto's, waarvan de positieven in het archief voorkomen., 989
    - Negatieven van gebouwen en installaties van Maintz & Co. en dochterondernemingen., 990A-990D
      - negatieven I, 990A
        Bevat:
        47.1-47.2 Semarang Centrale Kalisari ANIEM
        50 Bedrijf Patoeroean-Bangel (negatief 13x18)
        51 Bedrijf Magelang (negatief 12x16)
        52 Bedrijf EMB Poerwokerto (negatief 13x18)
        55 Bedrijf Djember (negatief 11x16)
        57 Bedrijf Djokja (negatief 12½x17)
        58 Bedrijf Tegal (negatief 13x18)
        59 Centrale Pontianak (negatief 13x18)
        31 EMB
        32 Bedrijf Salatiga (negatief 12x16)
        33.1-33.4 naamloos
        34 N.V. O.J.E.M. Bedrijf Loemadjang, april 1949, (negatief 15x18)
        35 N.V. EBALOM Electriciteitsbedrijf Bedrijf Patar, (neg.13x18)
        36 Bedrijf Ternate (negatief 11½x16)
        37.1 Electriciteitsmaatschappij ANIEM N.V., Surabaja, 9 mei 1955 Bedrijf Bandjermasin (negatief 13x18)
        38.1-38.3 ANIEM Centrale Singkawang, opname april 1949
        39.1-39.3 Semarang Koedoes Kalisari
        40 ANIEM Bedrijf Semarang (negatief 13x18)
        46.1-46.22 EBALOM
        42.1-42.14 Foto’s A1-A33 Centrale Pisco, juli 1959 (Brief 20 juli1959 nr. 134 S.E.) negatiefstroken A1-A4, A6-A7, A9-A16, A18-A29, A32-A33
        42.15-42.19 Foto’s A1-A33 Centrale Pisco, juli 1959 (Brief 20 juli1959 nr. 134 S.E.), negatiefstrook A5, A8, A17, A30-A31
        30.1-30.6 Foto’s Centrale Pisco, juli 1959 (Brief Lima 18 aug. 1959 nr. 142 S.E.) negatiefstroken B1-B12
        41.1-41.3 Kantoorgebouw Malang (9x12)
        60.1-60.2 Bedrijf Malang (negatieven 9x12)
        62 Enkele velletjes papier betr. grammofoonplaatje
        63.37 Negatieven zonder envelop
        43.1-43.9 naamloze negatieven
        44.1-44.8 Foto’s opstelling van trafo in station 32 en11 te Solo
        45.1-45.12 negatieven zonder beschrijving, afgedrukt in Burgos, Spanje
        56 Gemeentelijk Electriciteitsbedrijf Bandoeng en omstr.,(negatief 6x6)
        63.1-63.36 negatieven zonder enveloppe, zonder beschrijving
        1.1-1.6 Afscheid hr. ir. J.L.G. Tersteeg (35x15)
        2.1-2.6 LERKA, september 1960
        3.1-3.6 40 Jarig jubileum heren Molenaar/IJkel (35x15)
        4.1-4.4 Afscheid heer Molenaar
        5.1-5.6 naamloze negatiefstroken
      - negatieven II, 990B
        37.2 Electriciteitsmaatschappij ANIEM N.V., Surabaja, 9 mei 1955; Bedrijf Bandjermasin: enkele velletjes papier
        48 Bedrijf Probolinggo-Kraksaai (negatief 12x17)
        49 Bedrijf Pontianak (negatief 18x24)
        53 Bedrijf Koedoes (negatief 16x21)
        54 Bedrijf Pekalongan (negatief 18x24)
        61 Centrale Malang: enkele velletjes papier
        63.44-63.45 Negatieven zonder envelop
      - rolfilms, 990C
        8-19 Buraida, 1961-1962
        20-21 naamloos
        22 ZERKA Juli 1959
        23 Gebeo gebouw
        24 Mej. Doctorovich,7 mei 1968
        25 ZERKA Buraida GEBEO, juli 1959 (contact afdruk filmrol)
        26 Auto v.d. hr Mulder (Mijnssen) pensioen
        27 40 jaar jubileum hr Menses
        28 Afscheid ir Küpper
        29 40 jaar jubileum mej. de Doctorovich
        63.46 Negatieven zonder envelop,
        63.47 Negatieven zonder envelop,
        63.78 Negatieven zonder envelop,
      - oorspronkelijke negatiefenvelopjes, 990D
        64 Boek bevattende de kopieën van de originele enveloppen op nummer
        65 Originele enveloppen nr. 8 t/m 24 en 26 t/m 29
        66 Originele enveloppen nr 1 t/m 7;25;30;31;33;37;38;42 t/m 47;61;62
        67 Originele enveloppen nr 32;34 t/m 37;39 t/m 41;48 t/m 60
    - Fotoalbum "Souvenir aangeboden door het personeel van de N.V.A.N.I.E.M. aan de heer A. Zuidberg bij zijn vertrek naar Europa, 9 mei 1933": foto's van o.a. electriciteitsgebouwen, -centrales en -installaties., 991; 1 deel